【裁判字號】    92,易,470
【裁判日期】    920718
【裁判案由】    家庭暴力罪之傷害等
【裁判全文】
臺灣士林地方法院刑事判決                          九十二年度易字第四七號
    公  訴  人  臺灣士林地方法院檢察署檢察官
    被      告  乙○○
右列被告因傷害案件，經檢察官提起公訴（九十二年度偵字第二六Ｏ七號），本院判
決如左：
    主  文
乙○○傷害人之身體，處罰金仟元，如易服勞役，以佰元折算壹日。
    事  實
一、乙○○與甲○○係夫妻，二人具有家庭暴力防治法第三條第一款之家庭成員關係
    。乙○○於民國九十二年（起訴書誤為九十一年）二月十三日淩晨二時許，在臺
    北市○○區○○路二段二五Ｏ巷二三弄七號四樓住處，因為甲○○不願讓乙○○
    進入屋內整理衣服返回南部奔喪，於甲○○開門將香煙由門縫丟出之際，強行進
    入，相互拉扯並推倒甲○○，致甲○○受有右肩瘀傷、雙上肢瘀傷等傷害。
二、案經被害人甲○○訴由臺北市政府警察局內湖分局報請台灣士林地方法院檢察署
    檢察官偵查起訴。
    理  由
一、訊據被告乙○○矢口否認前開犯行，辯稱：甲○○把鐵門打開，我可以拉開，我
    閃身閃過他，走過去，他就拉住我的衣領；我沒辦法掙脫，他是雙手拉的；他自
    己有去撞到外面落地的地方云云。惟查：
  (一)右揭犯罪事實，業據告訴人即被害人甲○○迭於偵審中指訴綦詳，核與被告之外
    甥女林鈺雅於內湖分局警員查訪中證述「有拉扯，有用手推她」的情節相符，並
    有內湖分局查訪表及財團法人長庚紀念醫院家庭暴力事件驗傷診斷書各一份在卷
    可稽。
  (二)次查，被告於偵查中陳述：「（眼鏡是誰弄壞的？）我不曉得眼鏡是怎麼壞掉的
    。（會不會是你們在拉扯過程中掉下去壞掉的？）或許吧。」等語（參閱偵察卷
    第二十九頁）。準此被告亦不否認有與甲○○發生拉扯。另查，一般居家之門口
    僅容一人進出，而當時門非為全開之狀態，再加上甲○○就站在門口並有意阻擋
    ，被告如何能閃身進入；被告只是被抓住衣領，四肢並未受到束縛，且甲○○為
    一名女子，先天上力氣當不比被告，被告即因而無法掙脫，顯不合常理，令人難
    以信服。
  (三)綜核上開各節，被告所辯上情應係事後卸責之詞，委不足採，本件事證已臻明確
    ，被告犯行洵堪認定，應依法論科。
二、核被告所為，係犯刑法第二百七十七條第一項傷害罪，屬家庭暴力防治法第二條
    第二項之家庭暴力罪。爰審酌被告之生活狀況、智識程度、與被害人係夫妻關係
    ，其犯罪之動機、目的、手段、所受之刺激，被害人所受傷害之程度等一切情狀
    ，量處如主文所示之刑，並諭知易服勞役之折算標準。
三、公訴意旨又以：被告於同一時、地，強行進入屋內，相互拉扯並推倒甲○○的同
    一動作中，除致被害人甲○○受有前開傷害外，並致使甲○○之眼鏡破壞，經甲
    ○○告訴在案，因認被告又觸犯刑法第三百五十四條之毀損罪等情，惟被告堅決
    否認有毀損情事，在偵查中稱：「我不曉得眼鏡是怎麼壞掉的」（偵查卷第廿九
    頁參照）；在本院審理中稱：「（問：你對她眼鏡斷掉有何意見）？這是警察來
    時才發現；（問：你有無看到她的眼鏡掉到地上）？沒有；（問：你要進去屋內
    時有無要將告訴人的眼鏡弄壞的意圖）？沒有」。告訴人在偵查中陳稱：「我把
    大門關起來，他回來的時候，我不讓他進來，後來我就開鐵門拿香煙給他，他就
    撞進來，結果就在陽台拉扯，他又撞進客廳，我的背就撞到滕椅上，眼鏡就掉在
    地上」云云。綜上以觀，本件起因告訴人不讓被告進門，被告硬闖進去，雙方乃
    在陽台拉扯，致使告訴人摔跤而撞到滕椅受傷，同時眼鏡掉在地上損壞。則被告
    與被害人拉扯，其目的只在進入屋裡，遇到告訴人之阻擋縱有推她，其目的亦只
    在排除被害人的身體阻擋，其辯稱並無毀損被害人眼鏡之意圖，應可相信，雖因
    此而致被害人之眼鏡損壞，充其量只是過失所致（刑法對於毀損罪並無過失犯之
    處罰），此外，又無其他積極證據足以證明被告有故意毀損其妻即告訴人眼鏡的
    相當理由，此部分犯罪尚屬不能證明，惟公訴人以此部分與前開有罪判決部分，
    屬一行為觸犯數罪名的想像競合關係，為裁判上一罪，爰不另為無罪之諭知，併
    此敘明。
據上論斷，應依刑事訴訟法第二百九十九條第一項前段、刑法第二百七十七條第一項
、第四十二條第二項，罰金罰鍰提高標準條例第一條前段、第二條，判決如主文。
本案經檢察官呂文忠到庭執行職務
中      華      民      國      九十二      年      七      月    十八  日
                                    臺灣士林地方法院刑事第一庭
                                        法  官  林  清  吉
右正本證明與原本無異。
如不服本判決，應於判決送達後十日內，向本院提出上訴狀。
                                        書記官  陳  美  月
中      華      民      國      九十二      年      七      月   二十三 日


司法院資訊處製作；財團法人民間司法改革基金會備份。
